【裁判字號】    98,訴,846
【裁判日期】    991007
【裁判案由】    違反毒品危害防制條例
【裁判全文】
臺灣雲林地方法院刑事裁定               98年度訴字第846號
上  訴  人
即  被  告  甲○○
指定辯護人  本院公設辯護人乙○○
上列上訴人因違反毒品危害防制條例案件，不服本院中華民國98
年11月03日98年訴字第846 號協商判決（起訴案號：臺灣雲林地
方法院檢察署98年度毒偵字第1108號），提起上訴，本院裁定如
下：
    主  文
上訴駁回。
    理  由
一、上訴意旨略以：刑法第56條連續犯之規定業於民國94年02月
    02日修正公布刪除，並於95年07月01日施行，其後多次施用
    毒品犯行採一罪一罰，始符合立法本旨。惟新制一罪一罰獨
    對所犯之吸食毒品部分有欠公允之處，按新法實施以來，各
    法院之判例，參照「如販賣毒品案例」其被告所犯5 次販賣
    行為（判刑時被判處5個15年，計75年）應執行刑為18年6月
    至19年，又如強盜案件所犯普通強盜案件6件（共判刑6次5
    年6月，計33年），應執行刑為6年半左右，諸如竊盜案件…
    等亦同。其上例審判過程與吸食毒品判處不同之處，分別之
    差在上述判例在判決前都會由同一法官審理判決，而上訴人
    5 次吸食毒品（含本院98年度訴字第846 號判決及臺灣彰化
    地方法院98年度聲字第1853號裁定）被判處2 年10月，定應
    執行刑為2 年3 月，為何適用同一刑法，何以落差如此巨大
    ，使上訴人對刑法之公平原則深感不公平之疑惑。且按比例
    原則論，毒品危害防制條例中販賣第二級毒品罪，依判決刑
    度大約6至8年，而同條例中之吸食毒品罪，均有成癮性、反
    覆施用，長期下所犯多次犯行而被查獲者其判決刑度與販賣
    毒品行為不遑多讓，更而有甚之，惟販賣行為係為重罪，為
    何吸食毒品之微罪判刑後之刑度會等同於販賣毒品之重罪，
    顯見違反比例原則之處，爰提起上訴，請求從輕量刑等語。
二、按協商程序所為之科刑判決，除有刑事訴訟法第455條之4第
    1項第1款於法院協商訊問程序終結前，被告撤銷協商合意或
    檢察官撤回協商聲請者；第2 款被告協商之意思非出於自由
    意志者；第4款被告所犯之罪非第455條之2第1項所定得以協
    商判決者；第6 款被告有其他較重之裁判上一罪之犯罪事實
    者；第7 款法院認應諭知免刑或免訴、不受理者情形之一，
    及違反同條第2 項「除有前項所定情形之一者外，法院應不
    經言詞辯論，於協商合意範圍內為判決。法院為協商判決所
    科之刑，以宣告緩刑或2 年以下有期徒刑、拘役或罰金為限
    」之規定者外，不得上訴，刑事訴訟法第455條之10第1項定
    有明文。
三、查上訴人即被告甲○○因違反毒品危害防制條例案件，經檢
    察官聲請法院改依協商程序判決，檢察官與被告達成協商合
    意，有期徒刑部分被告願意受施用第一級毒品，累犯，處有
    期徒刑9月；又施用第二級毒品，累犯，處有期徒刑5月；應
    執行有期徒刑11月之宣告，經本院告以被告所認罪名、法定
    刑及所喪失之權利，並訊問被告後，復經本院合議庭認為適
    當，同意由受命法官獨任進行協商程序判決，乃於98年11月
    03日以協商程序宣示判決筆錄代替判決書，有期徒刑部分判
    處被告應執行有期徒刑11月，此有本院98年11月03日準備程
    序筆錄、同日協商程序宣示判決筆錄等在卷可參。
四、經本院審核：
  (一)上訴係不服判決請求救濟之方法，故當事人於上訴期限內表
    示不服，無論其形式上誤用抗告或再審字樣，仍不妨礙其提
    起上訴之效力，此有最高法院48年度臺上字第953 號裁判要
    旨可資參照。故上訴人雖不服本院98年度訴字第846 號協商
    判決，誤向本院提出抗告，仍以被告係不服原判決而提起上
    訴論之。
  (二)上訴人即被告以原判決量刑過重為上訴理由，非屬刑事訴訟
    法第455條之10第1項後段可提起上訴之事由，且上訴人並未
    具體指摘有何刑事訴訟法第455條之4第1項第1款、第2 款、
    第4款、第6款、第7款、或同條第2項所規定之事由等可得上
    訴之事由，顯與前揭規定有違，其上訴即屬違背法律上之程
    式。又本案於99年11月03日宣示判決，上訴人遲至99年10月
    04日方提起上訴（參本院收發戳記），已逾上訴期間為10日
    之法定不變期間，至為明確。是上訴人於99年10月04日，以
    上開事由提起上訴，其上訴為法律上所不應准許，且無從補
    正，自不合法，應予駁回。
五、再按刑事訴訟法第407 條規定：「提起抗告，應以抗告書狀
    ，敘述抗告之理由，提出於原審法院為之。」上訴人於本件
    抗告狀中亦表示對臺灣彰化地方法院98年度聲字第1853號裁
    定不服，依前揭規定，應向臺灣彰化地方法院提出抗告，本
    院無管轄權，該部份業經本院函轉臺灣彰化地方法院依職權
    處理，併此敘明。
六、依刑事訴訟法第455條之10、第455條之11第1項、第349條、
    第362條前段，裁定如主文。
中    華    民    國    99    年    10    月    7     日
                  刑事第六庭    法  官  廖國勝
以上正本證明與原本無異。
如不服本裁定，應於送達後5 日內向本院提出抗告狀。( 須附繕
本)
                                書記官  李雅怡
中    華    民    國    99    年    10    月    7     日

司法院資訊處製作；財團法人民間司法改革基金會備份。
